臺灣臺南地方法院刑事判決
110年度簡上字第142號
上  訴  人
即  被  告  鄭翰翔



上列上訴人即被告因毀損案件，不服本院中華民國110年5月4日1
10年度簡字第298號第一審簡易判決（聲請簡易判決處刑案號：1
09年度少連偵字第147號），提起上訴，被告於本院審理進行中
，就被訴事實為有罪之陳述，經本院管轄之第二審合議庭裁定進
行簡式審判程序，判決如下：
    主  文
上訴駁回。
鄭翰翔緩刑貳年。
    事實及理由
一、本案經本院審理結果，認第一審簡易判決認事、用法及量刑
    均無不當，應予維持，且除證據欄補充：「被告鄭翰翔於本
    院審理時之自白」外，其餘之犯罪事實、證據及理由均引用
    第一審簡易判決及聲請簡易判決處刑書之記載（如附件）。
二、被告之上訴意旨略稱其願為認罪之表示，且已與告訴人達成
    和解，請求從輕量刑，並給予緩刑之諭知等語，而未指摘原
    審判決有任何認事用法違背法令之處，原審判決認事用法既
    無違誤，量刑亦稱妥適，業如前述，認被告提起上訴，為無
    理由，應予駁回。
三、被告未曾因故意犯罪受有期徒刑以上刑之宣告，有臺灣高等
    法院被告前案紀錄表在卷可佐，茲念被告因一時失慮而觸法
    ，且於本院審理時坦承犯行，態度尚佳，且已與告訴人達成
    和解等情，有和解書、本院公務電話紀錄在卷可按，其經此
    偵審及科刑教訓，應知所警惕，信無再犯之虞，本院因認被
    告所宣告之刑以暫不執行為適當，爰併宣告如主文所示之緩
    刑期間，以啟自新。
據上論斷，應依刑事訴訟法第455條之1第1項、第3項、第364條
、第273條之1第1項、第373條、第368條，判決如主文。
本案經檢察官吳毓靈聲請簡易判決處刑，檢察官莊士嶔到庭執行
職務。
中　　華　　民　　國　　110 　年　　10　　月　　7 　　日
　　　　　　　　　刑事第十二庭  審判長法　官　莊政達
　　　　　　　　　                    法  官  李音儀
                                      法  官  陳貽明
以上正本證明與原本無異。
不得上訴。
       　　　　　　　　　　　　　 　　書記官　歐慧琪
中　　華　　民　　國　　110 　年　　10　　月　　7 　　日
【附件】
臺灣臺南地方法院刑事簡易判決
110年度簡字第298號
聲  請  人  臺灣臺南地方檢察署檢察官
被      告  鄭翰翔
上列被告因毀損案件，經檢察官聲請以簡易判決處刑（109年度
少連偵字第147號），本院判決如下：
    主  文
鄭翰翔犯毀損他人物品罪，處有期徒刑伍月，如易科罰金，以新
臺幣壹仟元折算壹日。
扣案之三節甩棍壹支，沒收。
    事實及理由
一、本件犯罪事實及證據均如附件臺灣臺南地方檢察署檢察官聲
    請簡易判決處刑書所載。並補述：
　　㈠附件犯罪事實欄一第6列之「臺市安南區」，更改為：   
      「臺南市安南區」。
　　㈡訊據被告鄭翰翔矢口否認毀損犯行，分別於警詢及檢察官
      偵查中辯稱：我只有打到駕駛座後座的玻璃一下而已；我
      向吳元亨駕駛座後方玻璃打時，沒有破云云(見警卷第7、
      8頁、偵卷第10頁反面)。經查：被害人吳元亨駕駛車號00
      0-0000號自小客車駕駛座後方玻璃確實已經破損，此有該
      車照片附卷可稽(見警卷第63頁上方照片)，且被告之友人
      即事發當日在現場之李柏翰、錢伯仲等人，分別於警詢及
      檢察官偵查中供稱：我下車之後鄭朝翔在砸車(見警卷第2
      1頁)；被告在現場有砸車等語(見偵卷第7頁反面)，足認
      被告確有聲請書所載毀損犯行，其所辯不足採信。
二、核被告鄭翰翔所為，係犯刑法第354條之毀損他人物品罪。
    爰審酌被告僅因與告訴人吳元亨有口角糾紛而心生不滿，竟
    持三節甩棍1支敲砸告訴人所有之自小客車之車窗玻璃，足
    以生損害於告訴人，所為實屬不該。且被告迄今未與告訴人
    達成和解，未取得告訴人諒解並賠償其損害，犯後態度不佳
    ，兼衡其為國中肄業之智識程度、家庭經濟狀況為勉持等一
    切情狀，量處如主文所示之刑，並諭知如易科罰金之折算標
    準，以示懲儆。
三、扣案之三節甩棍1支，係被告所有，且供其犯本案犯行所用
    之物，業據被告於警詢及偵訊中供明在卷（見警卷第7至8頁
    ；偵卷第10頁至第10頁反面），核與證人即現場處理員警陳
    柏均於偵查中之證述相符（見偵卷第30頁至第30頁反面），
    並有車輛受損照片、現場照片存卷可佐（見警卷第61至65頁
    ），應依刑法第38條第2項前段規定，宣告沒收。
四、據上論斷，應依刑事訴訟法第449條第1項前段、第450條第1
    項、第454條第2項，刑法第354條、第41條第1項前段、第38
    條第2項前段，逕以簡易判決處刑如主文所示。
五、如不服本判決，得自收受送達之翌日起20日內向本院提出上
    訴狀，上訴於本院第二審合議庭（須附繕本）。
本案經檢察官 吳毓靈 聲請以簡易判決處刑。
中　　華　　民　　國　　110 　年　　5 　　月　　4 　　日
                  刑事第十六庭  法　官　蔡直青
以上正本證明與原本無異。
                                書記官  鄭瓊琳
中　　華　　民　　國　　110 　年　　5 　　月　　4 　　日
附錄本案論罪科刑法條全文：
中華民國刑法第354條：
（毀損器物罪）
毀棄、損壞前二條以外之他人之物或致令不堪用，足以生損害於
公眾或他人者，處2年以下有期徒刑、拘役或1萬5千元以下罰金
。
附件：
臺灣臺南地方檢察署檢察官聲請簡易判決處刑書　
                                  109年度少連偵字第147號
　　被　　　告　鄭翰翔　
上列被告因毀損案件，業經偵查終結，認為宜以簡易判決處刑，
茲將犯罪事實及證據並所犯法條分敘如下：
　　　　　犯罪事實
一、鄭翰翔前與吳元亨有糾紛。鄭翰翔於民國109年8月10日23時
    許，在臺南市金池塘電子遊藝場前發現吳元亨駕駛車號000–
    0000號自小客車（下稱系爭車輛）經過，遂與李柏翰（另為
    不起訴處分）、少年錢○仲（另由少年法庭審理）尾隨在後
    ，欲與吳元亨商談之前之糾紛。翌（11）日0時17分許，吳
    元亨將系爭車輛停放於臺市○○區○○路0段000號前之路旁，並
    遭不詳人士砸車，鄭翰翔見狀，亦持三節甩棍1支敲砸系爭
    車輛車窗玻璃，致上開玻璃破裂毀損。　　　
二、案經吳元亨訴由臺南市政府警察局第三分局報告偵辦。
　　　　　　 證據並所犯法條
一、證據：
  （一）被告鄭翰翔之自白。
  （二）同案被告李柏翰之供述。
  （三）同案少年錢○仲之供述。
  （四）告訴人吳元亨之指訴。
  （五）證人即現場處理員警陳柏均之證詞。
  （六）系爭車輛受損照片、現場照片、車籍資料。
  （七）扣押筆錄、扣押物品目錄表。
二、核被告鄭翰翔所為，係犯刑法第354條之毀損罪嫌。扣案之 
        甩棍1支，請依法宣告沒收。
三、依刑事訴訟法第451條第1項聲請逕以簡易判決處刑。
　　此　　致
臺灣臺南地方法院
中　　華　　民　　國　 109　　年　　12　　月　　19　　日
　　　　　　　　　            檢察官   吳 毓 靈
本件證明與原本無異
中　　華　　民　　國　 109　　年　　12　　月　　26　　日
                              書記官   吳 青 蓉